臺灣高雄地方法院交通事件裁定       100年度交聲字第1678號
原處分機關  高雄市政府交通局
異  議  人
即受處分人  林潔亭
上列異議人即受處分人因違反道路交通管理處罰條例案件，對於
高雄市政府交通局於民國100 年7 月18日所為之裁決（高市交裁
字第裁32-BO0000000號），聲明異議，本院裁定如下：
    主  文
異議駁回。
    理  由
一、原處分意旨略以：異議人即受處分人林潔亭（下稱異議人）
    所有車牌號碼YD-5649 號自小客車，於民國100 年5 月17日
    下午2 時48分許，在高雄市○○○路信義國小圍牆旁人行道
    之禁止臨時停車處所停車，經警拍照製單逕行舉發，原處分
    機關乃依道路交通管理處罰條例第56條第1 項第1 款之規定
    ，於100 年7 月18日以高市交裁字第裁32-BO0000000號裁處
    異議人罰鍰新臺幣（下同）900 元等語。
二、聲明異議意旨略以：異議人上開車輛所停放之地點並未鋪設
    人行步道磚，地上亦無紅線等禁止停車之標誌、標線，且異
    議人停放於該處並無影響交通，亦未妨礙行人通行，故其在
    該處停車並不違法，原處分自屬有誤，爰聲明異議，請求撤
    銷原處分云云。
三、按汽車駕駛人停車時，在禁止臨時停車處所停車者，處600
    元以上1,200 元以下罰鍰，道路交通管理處罰條例第56條第
    1 項笫1 款定有明文；又人行道，不得臨時停車，道路交通
    安全規則第111 條第1 項第1 款亦有明定。
四、經查：
  (一)異議人所有車牌號碼YD-5649 號自小客車，於100 年5 月17
    日下午2 時48分許，在高雄市○○○路信義國小圍牆旁停車
    ，經高雄市政府警察局交通大隊交通勤務警察認異議人上開
    車輛有在人行道之禁止臨時停車處所停車之違規行為，而拍
    照製單逕行舉發，原處分機關乃依道路交通管理處罰條例第
    56 條 第1 項第1 款之規定，於100 年7 月18日以高市交裁
    字第裁32-BO0000000號裁處異議人罰鍰900 元之事實，有原
    處分機關裁決書、100 年6 月24日函及高雄市政府警察局舉
    發違反道路交通管理事件通知單、舉發照片8 張在卷可稽（
    參本院卷第7 、8 、14、15頁），且為異議人所不爭執，是
    此部分之事實，堪以認定。
  (二)異議人固主張案發地點非人行道云云。惟按人行道，指為專
    供行人通行之騎樓、走廊及劃設供行人行走之地面道路、與
    人行天橋及人行地下道。道路交通管理處罰條例第3 條第3
    款規定甚詳。本件依舉發照片所示，異議人之停車地點，乃
    在高雄市○○○路信義國小圍牆旁之地面道路，而與該地面
    道路二端連接者，為住宅之騎樓及鋪有紅色磚塊之人行道，
    依一般社會經驗應可辨識該處亦應屬公眾通行道路之人行道
    ，否則，行人於步出騎樓時，尚須繞道行走甚至走到馬路致
    危險叢生，此絕非法律規範道路設置人行道之初衷，足徵異
    議人將上開車輛停放於案發地點，確足以妨礙行人通行，而
    屬「在人行道之禁止臨時停車處所停車」之違規行為至明；
    又據前開道路交通安全規則第111 條第1 項第1 款之規定可
    知，人行道本即不得臨時停車，不因其上是否有劃設紅線、
    黃線或禁止停車之標線而有不同，倘在人行道之前劃設有禁
    止停車之紅色實線或設置標誌，亦僅具提醒、督促駕駛人注
    意之作用而已，並非以有無設有禁止停車之標線或標誌，作
    為判定該人行道是否為禁止臨時停車處所之處罰依據，又參
    諸同規則第111 條第1 項第3 款將「設有禁止臨時停車標誌
    、標線處所」，與同條項第1 款「人行道」，並列為不得臨
    時停車之處所，足見人行道之禁止臨時停車，不以劃設禁止
    停車之標誌或標線為必要。從而，異議人辯稱：該處非人行
    道，且亦無劃設紅線等禁止停車之標誌、標線，故其在該處
    停車並不違法云云，即與法律之規範不符，難以憑取。
五、綜上所述，異議人確有於前揭時、地在人行道之禁止臨時停
    車處所停車之違規事實，從而，原處分機關依道路交通管理
    處罰條例第56條第1 項第1 款、違反道路交通管理事件統一
    裁罰基準及處理細則第41條、第43條、第44條、第67條等規
    定，裁處異議人罰鍰900 元，核無違誤。異議人猶執前詞聲
    明異議，主張原處分違法，為無理由，應予駁回。
據上論斷，應依道路交通事件處理辦法第18條，裁定如主文。
中    華    民    國   100    年    9     月    30    日
                    交通法庭    法  官    王俊彥
如不服本裁定，應於收受送達後5 日內向本院提出抗告狀。
以上正本證明與原本無異。
中    華    民    國   100    年    9     月    30    日
                                書記官    黃園芳